臺灣高等法院刑事裁定　　　　　　　　　 100年度抗字第226號
抗　告　人　林玉梅
上列抗告人因聲請具保停止羈押案件，不服臺灣宜蘭地方法院中
華民國100年2 月11日裁定（100年度聲字第74號），提起抗告，
本院裁定如下：
    主  文
抗告駁回。
  理  由
一、原裁定意旨略以：被告林玉梅因毒品危害防制條例案件，前
    經原審訊問後，認被告涉嫌毒品危害防制條例第10條第1、2
    項之罪，犯罪嫌疑重大，且係通緝後為警緝獲到案，有逃亡
    之事實，故非予羈押顯難進行審判，有羈押之必要，依刑事
    訴訟法第101條第1 項第1款之規定，裁定予以羈押，且自民
    國100年1月6 日起執行羈押。又原審認本案雖已審結，然尚
    未判決確定，且綜核被告於檢察官偵訊及原審審理時之供述
    內容、尿液檢驗報告、扣案毒品及其鑑定報告、扣案之毒品
    吸食工具等證據資料，足認被告涉犯毒品危害防制條例第10
    條第1、2項之施用第一、二級毒品罪，犯罪嫌疑重大，且被
    告於偵查中經檢察官諭知交保並提起公訴後，於審理中即拒
    不到庭，經原審合法傳、拘無著，發佈通緝後，始為警方緝
    獲到案，被告確有逃亡之事實，且依卷附被告之前案紀錄表
    所示，被告前已有多次涉案卻拒不到案而遭通緝之紀錄，顯
    然被告慣於逃避接受司法訴訟程序，被告確有規避刑罰之執
    行而妨礙審判及執行程序進行之高度可能性，若予被告具保
    、責付或限制住居將不足以確保審判及執行程序之順利進行
    ，故認為原羈押之原因及必要性依然存在，且不能因具保而
    使之消滅或得以確保程序之進行。至被告林玉梅所稱「若被
    告無法交保返家，父母將無法負擔家中生計及照顧被告之子
    女」等情，核屬其個人事由，並非屬刑事訴訟法第114 條所
    定應准予具保停止羈押之情形。此外，本件亦無其他不得駁
    回具保聲請停止羈押之情形，故仍有繼續羈押之必要。是被
    告所聲請具保停止羈押，尚不能准許，應予駁回。
二、抗告意旨略以：被告子女現由被告父母照顧，被告父母無工
    作能力，家中經濟向來由被告負擔，為免被告子女及父母三
    餐無繼；又被告係因日前搬家，於返回先前住處查看均無被
    告傳票致未前往開庭而遭通緝到案，本案已審結，無妨礙審
    判可能；被告前於90年間因竊盜案經判處有期徒刑1 年，被
    告亦自行入監服刑完畢，並無規避刑罰可能；被告於100 年
    1月5日通緝到案所採集尿液檢驗應無呈陽性反應，被告係於
    99年12月22日通緝逮捕獲交保後，深覺悔意不應沉溺於毒品
    之中，遂於家中自行戒毒多日；爰請求准予交保返家處理父
    母子女經濟問題後再入監服刑云云。
三、按被告及得為其輔佐之人或辯護人，得隨時具保，向法院聲
    請停止羈押，刑事訴訟法第110條第1項固定有明文。惟法院
    准許具保停止羈押之聲請，其要件應以被告已無羈押之必要
    ，或另有同法第114 條各款所示之情形；倘被告猶符合刑事
    訴訟法第101條第1 項所定情形，而無同法第114條各款所示
    不得駁回具保聲請停止羈押之情形，仍有羈押之必要者，法
    院自不應准許具保停止羈押。次按刑事被告經法官訊問後，
    認為犯罪嫌疑重大，而有(一)逃亡或有事實足認為有逃亡之虞
    ，或(二)有事實足認為有湮滅、偽造、變造證據或勾串共犯或
    證人之虞，或(三)所犯為死刑、無期徒刑或最輕本刑為5 年以
    上有期徒刑之罪等情形之一者，非予羈押，顯難進行追訴、
    審判或執行，得羈押之，刑事訴訟法第101條第1項各款定有
    明文。是羈押被告之目的，在於確保訴訟程序之進行、確保
    證據之存在、真實及確保刑罰之執行，而被告有無羈押之必
    要，及羈押後其原因是否仍然存在，有無繼續羈押之必要，
    均屬事實認定之問題，法院有依法認定裁量之職權，自得就
    具體個案情節予以斟酌決定。從而，如就客觀情事觀察，法
    院許可羈押之裁定在目的與手段間之衡量並無明顯違反比例
    原則情形，即無違法或不當可言。
四、經查：抗告人雖辯稱係因未收受傳票而未到庭，其於90年間
    就另案亦曾自行入監服刑完畢，無規避刑罰可能，且本案業
    已審結，無妨礙審判可能云云，惟抗告人即被告林玉梅所犯
    施用第一級毒品罪，經原審審理後，認所犯事證明確，判處
    有期徒刑1 年在案，足認被告犯罪嫌疑確屬重大；而被告於
    原審審理中確實因拒不到庭，經發佈通緝後，始為警方緝獲
    到案，足見被告有逃亡之事實甚為明確，且被告前有多次涉
    案拒不到案而遭通緝之紀錄，顯已慣於逃避接受司法訴訟程
    序，確有規避刑罰之執行而妨礙審判及執行程序進行之高度
    可能性，另本案雖經原審審判終結，然猶須確保其於案件確
    定後之執行，若命被告具保、責付或限制住居等侵害較小之
    手段，均不足以確保審判或執行程序之順利進行，是權衡被
    告人身自由受限制之程度暨國家刑事司法權、社會秩序及公
    共利益之有效維護，認對被告維持羈押處分尚屬適當、必要
    ，亦合乎比例原則。至抗告人另辯稱須負擔家中經濟，請求
    准予交保返家處理父母子女經濟問題等情，與被告是否具備
    停止羈押事由與有無羈押必要性之法律判斷無涉，無從據為
    准予停止羈押之正當事由。此外，復查無被告有刑事訴訟法
    第114 條各款規定之列情形。綜上，本件被告之羈押原因既
    未消滅，且有羈押之必要，原審法院於原裁定內詳敘理由，
    駁回被告具保停止羈押之聲請，尚無不合，被告抗告意旨仍
    執前詞，指摘原裁定不當，並無理由，應予駁回。
五、據上論結，應依刑事訴訟法第412條，裁定如主文。
中    華    民    國   100    年    3     月     7    日
                  刑事第十四庭審判長法  官  陳志洋
                                    法  官  謝靜慧
                                    法  官  梁耀鑌
以上正本證明與原本無異。
不得再抗告。
                                    書記官  莊淑茹
中    華    民    國   100    年    3     月     8    日